Inventaris van het archief van het Ministerie van Maatschappelijk Werk, (1936) 1952-1965 (1970)
Nationaal Archief, Den Haag
- Stukken betreffende afzonderlijke onderwerpen, 2.
  - Organisme, 2.1
    - Financiën, 2.1.4
      - Stukken betreffende het afsluiten van een verzekering tegen risico's van verlies, beroving of diefstal van bij ambtenaren in beheer zijnde rijksgelden., 1955-1956; 109; omslag
      - Stukken betreffende het geven van instructies aan de hoofden van de bureaus van de Afdeling Landelijk Contact in de verschillende provincies inzake de financiële en sociale controle op de gemeenten en instellingen van uitvoerend algemeen maatschappelijk werk., 1955-1964; 110-111; 2 pakken
        - Controle op de gemeenten, 1955 - 1964, 110
        - Controle op de instellingen, 1956 - 1960, 111
      - Stukken betreffende de behandeling van de rapporten van de Algemene Rekenkamer inzake de financiële controle bij het ministerie., 1956-1965; 112; pak
      - Staten houdende een recapitulatie van begrotingsartikelen van de Afdeling Bijzondere Maatschappelijke Zorg., 1958; 113; omslag
      - Controlebladen van de boekjaren 1958/1959, 1959/1960 en 1962/1963., 1958-1963; 114; pak
      - Correspondentie met het Ministerie van Financiën inzake wijziging van enkele artikelen van de rijksbegroting 1963., 1963-1964; 115; omslag
      - Stukken betreffende de controle van de administratie van District II van de Afdeling Bijzondere Regelingen., 1963-1964; 116; omslag
    - Benodigdheden en hulpmiddelen, 2.1.5
      - Stukken betreffende toetsing van de toepassingsmogelijkheden van microfotografie ten behoeve van het archiefbeheer., 1955-1962; 117; omslag
      - Stukken betreffende de instelling, samenstelling en werkzaamheden van de Werkgroep Toepassing Technische Hulpmiddelen., 1957-1965; 118; omslag
      - Stukken betreffende totstandkoming van een instructie voor het inrichten en bijhouden van de planborden op de provinciale bureaus van de Afdeling Landelijk Contact., 1959-1961; 119; omslag
    - Uitoefening van de dienst, 2.1.6
      - Stukken betreffende het verlenen van bevoegdheden aan ambtenaren en instellingen tot het verzenden van dienststukken onder dienstnummers van het ministerie., 1952-1963; 120; pak
      - Stukken betreffende de regeling van het archiefbeheer van het Bureau Organisatie Hulpverlening Nederlanders in Duitsland te Arnhem., 1953-1958; 121; omslag
      - Stukken betreffende het verstrekken van richtlijnen inzake de ondertekening en afdoening van dienststukken, alsmede de overbrenging van niet meer geraadpleegde dossiers naar het centraal archief., 1953-1959; 122; omslag
      - Stukken betreffende de vereenvoudiging van administratieve handelingen., 1953-1961; 123; pak
      - Stukken betreffende aanwijzingen met betrekking tot de reproductie van stukken., 1953-1963; 124; omslag
      - Stukken betreffende de vaststelling van het registratuurplan ten behoeve van het ministerie., 1953-1963; 125; pak
      - Stukken betreffende de registratuurwerkzaamheden op de provinciale bureaus van de Afdeling Landelijk Contact., 1953-1964; 126; omslag
      - Stukken betreffende de werkwijze met betrekking tot de postbehandeling en het archiefbeheer op de afdelingen van het ministerie., 1953-1964; 127; pak
      - Stukken betreffende het geven van dienstvoorschriften., 1953-1964; 128; pak
      - Stukken betreffende de organisatie van de postverwerking., 1953-1965; 129; omslag
      - Stukken betreffende de totstandkoming van lijsten met te vernietigen dossiers en stukken., 1953-1965; 130; pak
      - Stukken betreffende de uitvoering van en het toezicht op vertalingen van documenten., 1953-1965; 131; omslag
      - Stukken betreffende de werkwijze met betrekking tot de dossiervorming en de registratie van stukken., 1953-1965; 132; pak
      - Stukken betreffende het archiefbeheer van commissies, die ingesteld zijn door het ministerie., 1954; 133; omslag
      - Stukken betreffende totstandkoming van een viertalige woordenlijst van vaktermen op het gebied van maatschappelijk werk en aanverwante sociale arbeid., 1954-1957; 134; omslag
      - Stukken betreffende reorganisatie van het archiefbeheer van het Contactorgaan van de Onderafdeling Gezinsoorden en Internaten van de afdeling Maatschappelijk Werk, Plancommissie Gezinsoorden., 1955-1959; 135; omslag
      - Stukken betreffende plannen tot vervanging van de Archiefwet 1918., 1955-1960; 136; omslag
      - Stukken betreffende de werkzaamheden van de Ideeënbuscommissie., 1955-1965; 137-144; 8 pakken
        - 1955-1961, 137
        - 1961, 138
          Bevat foto's.
        - 1961-1962, 139
        - 1962, 140
        - 1962-1963, 141
        - 1963-1964, 142
        - 1964-1965, 143
        - 1965, 144
      - Stukken betreffende de administratieve behandeling van ingekomen stukken., 1956; 145; omslag
      - Stukken betreffende de instelling en advisering van en door de Werkgroep Werkvereenvoudiging., 1956; 146; omslag
      - Stukken betreffende het geven van werkinstructies aan buitendienstambtenaren en maatschappelijk werksters., 1956-1960; 147; omslag
      - Stukken betreffende de totstandkoming van een lijst van voor vernietiging of bewaring in aanmerking komende stukken., 1958-1959; 148; omslag
      - Stukken betreffende het verstrekken van instructies aan de hoofden van de bureaus van de Afdeling Landelijk Contact inzake de bestuursvoering onder buitengewone omstandigheden., 1958-1960; 149; omslag
      - Stukken betreffende het verbeteren van de interne en externe voorlichting op het gebied van maatschappelijk werk., 1959-1960; 150; omslag
      - Stukken betreffende de voorbereiding van de herziening van de archiefcode ten behoeve van het ministerie., 1960-1963; 151; omslag
      - Stukken betreffende deelname van het ministerie aan de landelijke civiele verdedigingsoefening Fallex 62 inzake de beveiliging van overheidsgeheimen., 1962-1963; 152; omslag
      - Ministerieel besluit betreffende de regeling van plaatsvervanging van de secretaris-generaal en andere functionarissen ingeval van langdurige afwezigheid., 1963; 153; stuk
      - Dossierinventarissen van de archiefblokken 1952-1959 en 1960-1969, die volgens artikel 5 van de Archiefwet 1962 na 50 jaar binnen een tijdvak van 10 jaar naar het Algemeen Rijksarchief moeten worden overgebracht., 1980; 154; pak
      - Instructie van het hoofd van de Onderafdeling Onderzoek en Planning betreffende de taak van de sectiehoofden, het houden van teambesprekingen, de postbehandeling en de onderlinge communicatie., z.d.; 155; stuk
  - Personeel, 2.2
    - Benoeming en bevordering, 2.2.1
      - Stukken betreffende de aanstelling van arbeidscontractanten in vaste of tijdelijke dienst., 1953-1958; 156; omslag
      - Stukken betreffende de beëdiging van personeel., 1954-1960; 157; omslag
      - Stukken betreffende de regeling van de ontheffing van de verplichting om advies in te winnen omtrent de bevordering van personeel in rangen ingedeeld lager dan schaal 43 van het Bezoldigingsbesluit Burgerlijke Rijksambtenaren 1948., 1957-1960; 158; omslag
      - Nota van het hoofd van de afdeling Personeel aan de secretaris-generaal betreffende de voortgang en behandeling van bevorderingsvoorstellen., 1959; 159; stuk
    - Gezag over en plichten van het personeel, 2.2.2
      - Stukken betreffende het geven van instructies aan districtshoofden en leidinggevend personeel van inrichtingen, contractpensions, woonoorden, gezinsoorden en internaten., 1953-1964; 160-163; 4 pakken
        - 1953-1957, 160
        - 1958-1959, 161
        - 1960-1961, 162
        - 1962-1964, 163
      - Stukken betreffende de taakomschrijving van de districtshoofden van het Bureau Bijzondere Maatschappelijke Zorg en de Onderafdeling B van de Afdeling Bijzonder Maatschappelijke Zorg (BMZ/B)., 1954-1957; 164; omslag
      - Taakomschrijvingen van verschillende functies bij afdelingen van het ministerie., 1954-1959; 165; pak
      - Stukken betreffende schending van de geheimhoudingsplicht door ambtenaren van het ministerie., 1955-1956; 166; omslag
      - Stukken betreffende de invoering van de methodische personeelsbeoordeling op het ministerie., 1956; 167; omslag
      - Stukken betreffende de concept-taakomschrijving van de administrateur van een gezinsoord., 1959; 168; omslag
      - Stukken betreffende de totstandkoming van uitvoeringsvoorschriften van het Beoordelingsvoorschrift Burgerlijk Rijkspersoneel., 1961-1966; 169; omslag
    - Ambtelijke bevoegdheid en rechten van het personeel, 2.2.3
      - Stukken betreffende de toepassing van de Pensioenwet 1922 op arbeidscontractanten bij het ministerie., 1952-1961; 170; omslag
      - Stukken betreffende de afdoenings- en tekenbevoegdheid van ambtenaren van het ministerie., 1952-1965; 171-172; 2 pakken
        - 1952-1959, 171
        - 1960-1965, 172
      - Stukken betreffende de vaststelling van taken en bevoegdheden van het personeel voor de gezinsoorden en internaten., 1953-1959; 173; omslag
      - Stukken betreffende de advisering inzake wijziging van het Verplaatsingskostenbesluit 1946 en de totstandkoming van het Verplaatsingsbesluit 1962., 1954-1962; 174; omslag
      - Stukken betreffende de totstandkoming van regelingen inzake de tegemoetkoming in studiekosten., 1954-1965; 175; omslag
      - Stukken betreffende de totstandkoming van regelingen voor geldelijke tegemoetkoming voor gezinsverzorging en -hulp., 1955-1960; 176; omslag
      - Stukken betreffende de verbetering van de secundaire arbeidsvoorwaarden voor het personeel in gezinsoorden en internaten voor probleemgezinnen., 1957-1959; 177; omslag
      - Stukken betreffende de machtiging tot het vaststellen en ondertekenen van departementale stukken., 1961-1964; 178; omslag
    - Personeelsformatie, 2.2.4
      - Stukken betreffende de regeling van de personeelsbehoefte, personeelsformatie en andere personeelsaangelegenheden van directies en (hoofd)afdelingen., 1948-1964; 179-189; 9 pakken en 2 omslagen
        - Algemeen, 1948 - 1964, 179
        - Bureau Sociale Voorlichting Gerepatrieerden Indonesië, 1949 - 1953, 180; omslag
        - Afdeling Algemene Zaken, sinds oktober 1954 Afdeling Algemene en Juridische Zaken, 1953 - 1958, 181
        - Afdeling Algemene en Juridische Zaken, 1959 - 1964, 182
        - Afdeling Comptabiliteit, sinds september 1954 Afdeling Financiële Zaken en Comptabiliteit, 1954 - 1962, 183
        - Afdeling Individueel Maatschappelijk Werk, sinds oktober 1963 Hoofdafdeling Individueel Maatschappelijk Werk, 1954 - 1963, 184
        - Afdeling Landelijk Contact, 1955 - 1962, 185
        - Afdeling Landelijk Contact, 1963 - 1964, 186
        - Hoofdafdeling Individueel Maatschappelijk Werk en Maatschappelijk Opbouwwerk, 1955 - 1962, 187
        - Afdeling Internationale Betrekkingen, 1957 - 1964, 188
        - Directie Individueel Maatschappelijk Werk en Maatschappelijk Opbouwwerk, 1963 - 1965, 189; omslag
      - Stukken betreffende het opvullen van vacatures., 1953-1960; 190; omslag
      - Stukken betreffende de verstrekking van de maandelijkse opgave van het personeelsbestand aan het Ministerie van Financiën ten behoeve van het samenstellen van de maandelijkse statistiek van de sterkte van het burgerlijk rijkspersoneel., 1958-1960; 191; omslag
      - Stukken betreffende het classificeren van functies in verband met de indeling van deze functies in loongroepen., 1960-1962; 192; omslag
    - Overige personele aangelegenheden, 2.2.5
      - Personeelsblad 'Trefpunt, Orgaan van en voor de Ambtenaren van het Departement van Maatschappelijk Werk'., 1953-1965; 193; pak
      - Stukken betreffende de totstandkoming van regelingen voor het toekennen van pensioenvervangende gratificaties., 1954; 194; omslag
      - Stukken betreffende aangelegenheden met betrekking tot het maken van dienstreizen door ambtenaren naar het buitenland., 1954-1956; 195; omslag
      - Stukken betreffende de instelling van en vertegenwoordiging in het Personeelsfonds., 1954-1960; 196; omslag
      - Stukken betreffende het gebruik van poolauto's door ambtenaren., 1955; 197; omslag
      - Stukken betreffende de invoering van en deelname aan de Premiespaarregeling Rijksambtenaren., 1959-1960; 198; omslag
      - Stukken betreffende de beschikbaarstelling van personeel ten behoeve van de volkstelling van 1960., 199; omslag
      - Stukken betreffende plannen voor de waarborging van werk- en schuilgelegenheid voor 'essentiële' ambtenaren in oorlogstijd., 1961-1962; 200; omslag
      - Stukken betreffende de integratie van de salaris- en personeelsadministratie., 1963-1964; 201; pak
  - Taakuitvoering, 2.3
    - Algemeen, 2.3.0
      - Stukken betreffende de Nationale Raad voor Maatschappelijk Werk en zijn taakvoorgangers de Nederlandsche Vereniging voor Armenzorg en Weldadigheid, later de Nederlandse Vereniging voor Maatschappelijk Werk., 1946-1965; 202-219; 11 pakken en 7 omslagen
        - Taakvoorgangers van de Raad, 1946 - 1956, 202
        - Interne organisatie, financiële situatie en taakstelling van de Raad en zijn taakvoorgangers, 1947 - 1958, 203
        - Wetenschappelijk Adviescollege van de Nederlandse Vereniging voor Maatschappelijk Werk, 1951 - 1953, 204; omslag
        - Werkgroep Sociale Aspecten van de Binnenlandse Migratie, 1953 - 1957, 205
        - Organisatieonderzoeken bij kerkelijke en particuliere instellingen voor maatschappelijk werk, 1956, 206; omslag
        - Onderzoek naar de structurele opzet van de Nederlandse Vereniging voor Maatschappelijk Werk, 1956 - 1959, 207; omslag
        - Onderzoekcommissie Functieanalyses Uitvoerend Maatschappelijk Werk, 1957 - 1958, 208; omslag
        - Bestuursraad, 1957 - 1959, 209
        - Bestuursraad, 1960 jan. - 1960 apr., 210
        - Bestuursraad, 1960 mei - 1961dec., 211
        - Herdenking van het 50-jarig bestaan van de Nederlandse Vereniging voor Armenzorg en Weldadigheid, 1958, 212
        - Kwartaaloverzichten van de belangrijkste activiteiten van de Raad, 1958 - 1962, 213; omslag
        - Werkgroep Voorlichting, 1958 - 1964, 214
        - Opleidingscommissie van de Raad, 1959 - 1963, 215; omslag
        - Begeleidingscommissie van de Werkgroep Functie-Analysen, 1960 - 1961, 216; omslag
        - Informatiebulletins van de Raad, 1962 - 1963, 217
        - Vergaderstukken van de Raad, 1964 jan. - juni, 218
        - Vergaderstukken van de Raad, 1964 sept. - 1965 feb., 219
      - Stukken betreffende de oprichting van een wetenschappelijk onderzoeksinstituut op het terrein van het maatschappelijk werk., 1951-1952; 220; omslag
      - Stukken betreffende landelijk overleg en andere activiteiten ter bepaling van plaats en functie van het algemeen maatschappelijk werk., 1952-1965; 221; pak
      - Stukken betreffende beschouwingen over taken, ondersteuning en organisatie van het gespecialiseerd maatschappelijk werk., 1953-1960; 222; pak
      - Teksten van redevoeringen, gehouden door de minister, de secretaris-generaal en de afdelingshoofden., 1953-1964; 223; pak
      - Stukken betreffende de totstandkoming en uitvoering van het subsidiebeleid., 1953-1965; 224-235; 7 pakken en 5 omslagen
        - Behandeling van de suggestie van het Prins Bernhard Fonds om particuliere sociale en culturele activiteiten te financieren uit de opbrengst van de Staatsloterij, 1953, 224; omslag
        - Stellen van voorwaarden bij de toekenning van subsidies, 1953 - 1964, 225; omslag
        - Subsidiëring van het uitvoerend algemeen maatschappelijk werk, 1954 - 1959, 226; omslag
        - Staten van over 1953-1957 en 1960-1962 verstrekte subsidies aan instellingen alsmede ramingen voor 1956-1958 en 1962-1963, [1954-1962], 227
        - Begeleiding en subsidiëring van supervisie-experimenten, 1954 - 1963, 228
        - Subsidiëring van tijdschriften van instellingen, 1955, 229; omslag
        - Instelling, samenstelling, rapportage en opheffing van de Commissie Vraagstukken Subsidiëring Maatschappelijk Werk, 1955 - 1960, 230
        - Richtlijnen voor subsidiëring van de activiteiten op het terrein van maatschappelijk werk, 1955 - 1963, 231
        - Advisering door de Contactgroep Subsidieregelingen ten aanzien van diverse subsidieregelingen, 1955 - 1965, 232
        - Correspondentie met de minister van Financiën over het voorontwerp van de Subsidiewet, 1957, 233; omslag
        - Rijksregeling voor de subsidiëring van het algemeen maatschappelijk werk, 1961, 234
        - Totstandkoming en wijziging van de Rijkssubsidieregeling 1961 voor het algemeen maatschappelijk werk, 1961 - 1965, 235
      - Correspondentie met het Ministerie van Binnenlandse Zaken over het standpunt van de Staatscommissie tot herziening van het tiende hoofdstuk van de Grondwet omtrent het maatschappelijk welzijn., 1954; 236; omslag
      - Stukken betreffende nadere definiëring van maatschappelijk werk en zijn afgrenzing met verwante activiteiten in de Nederlandse cultuur, als reactie op een verzoek van het Nederlands Cultureel Contact., 1954-1955; 237; omslag
      - Nota's en adviezen van en aan het hoofd van de Afdeling Algemene en Juridische Zaken., 1954-1959; 238; omslag
      - Correspondentie met het Ministerie van Justitie betreffende de totstandkoming van koninklijke besluiten inzake de goedkeuring van statuten van instellingen., 1958-1959; 239; pak
      - Stukken betreffende de advisering van de decentralisatie van het subsidiëringbeleid., 1960-1962; 240; pak
      - Stukken betreffende wettelijke maatregelen in verband met de invoering van de vijfdaagse werkweek., 1961-1964; 241; omslag
      - Nota betreffende het gebruik van de begrippen maatschappelijk welzijn, social policy planning, sociale planning en sociale programmering., 1963; 242; stuk
      - Stukken betreffende de totstandkoming van de Structuurnota Algemeen Maatschappelijk Werk 1965., 1964-1965; 243; pak
    - Raakvlakken met de maatschappelijke zorg, 2.3.1
      - Openbare orde en veiligheid, 2.3.1.1
      - Ruimtelijke ordening, volkshuisvesting en openbare gezondheid, 2.3.1.2
        - Stukken betreffende het oplossen van de problemen op huisvestingsgebied in de gemeenten ten gevolge van vonnissen in ontruimingsacties op grond van artikel 18 van de Huurwet., 1953-1954; 244
        - Stukken betreffende de sociale aspecten en begeleiding van de woningverbetering en krotsanering., 1953-1965; 245; pak
        - Stukken betreffende de Plancommissie Zuid-West van de Rijksdienst voor het Nationale Plan., 1954-1955; 246; omslag
        - Stukken betreffende de advisering, als lid van de Centrale Commissie voor de Statistiek, inzake de opzet van de Algemene Woningtelling 1956., 1954-1956; 247; omslag
        - Stukken betreffende de bestudering van de ontwikkeling van de ruimtelijke ordening door de Werkgroep Sociale Aspecten van de Ruimtelijke Ontwikkeling van Zuid-West Nederland., 1954-1958; 248; pak
        - Stukken betreffende de toepassing van de Woonruimtewet 1947., 1954-1964; 249-250; 2 pakken
          - 1954-1959, 249
          - 1960-1964, 250
        - Stukken betreffende overleg met het Ministerie van Wederopbouw en Volkshuisvesting (later Volkshuisvesting en Bouwnijverheid) en de Gezinsraad over mogelijk aanvullende maatregelen inzake de verdeling van beschikbare woongelegenheid voor jonge gezinnen., 1955-1957; 251; omslag
        - Notitie betreffende de taak van de woninginspectrice naar aanleiding van het artikel 'Sociaal woningbeheer in verleden en toekomst' in het tijdschrift Sociaal Contact van juli/augustus 1957., 252; stuk
        - Verslag van een gesprek van de minister met de minister van Financiën over wijziging van de regeling voor vrijwillige beschikbaarstelling van woonruimte., 1957; 253; stuk
        - Correspondentie met de Afdeling Gezondheidstechniek TNO over de deelname aan een documentatieopzet voor sociologische en sociaal-psychologische literatuur betreffende de volkshuisvesting en stedenbouw., 1957-1958; 254; omslag
        - Stukken betreffende de advisering inzake het Wetsontwerp op de Ruimtelijke Ordening., 1957-1961; 255; omslag
        - Stukken betreffende de bestudering door J.A.A. van Doorn van het vraagstuk van schaalvergroting en kerngrootte op het platteland, in opdracht van het ministerie., 1959-1961; 256; omslag
        - Verslagen van besprekingen tussen het Ministerie van Maatschappelijk Werk en het Ministerie van Volkshuisvesting en Bouwnijverheid inzake de onmaatschappelijkheidsbestrijding., 1959-1964; 257
        - Correspondentie met de Vereniging van Nederlandse Gemeenten betreffende de raadpleging van de Landelijke Contactcommissie inzake Woonruimtevraagstukken., 1962; 258; omslag
        - Nota betreffende de historische factoren welke een bepalende invloed hebben gehad op de huidige structuur van Zuidwest-Nederland., z.d.; 259; stuk
      - Kredietverlening, 2.3.1.3
        - Stukken betreffende de verlening van vrijstelling van interestberekening aan particuliere kredietbanken, krachtens artikel 44 van de Geldschieterswet., 1937-1966; 260; omslag
        - Stukken betreffende de rechtszaak tegen de directeur van De Spaarcredietinstelling te Rotterdam in verband met overtreding van de Geldschieterswet., 1948-1953; 261; omslag
        - Stukken betreffende de plaatsing van instellingen op de lijst van geldschietbanken bedoeld in artikel 123, vierde lid van de Ambtenarenwet 1929., 1951-1964; 262; pak
        - Stukken betreffende de wijzigingen van de tabellen van maximuminterest, als bedoeld in artikel 31 van de Geldschieterswet., 1952; 263; omslag
        - Stukken betreffende de werkzaamheden van de Commissie van Advies en Bijstand, als bedoeld in paragraaf 5 der Geldschieterswet., 1953-1964; 264-267; 2 pakken en 2 omslagen
          - Jaarverslagen over 1952-1957, 1953 - 1959, 264
          - Jaarverslagen over 1958-1959, 1959 - 1961, 265
          - Werkzaamheden over de jaren 1960 en 1961, 1962, 266; omslag
          - Verdere advisering door de commissie inzake het voorontwerp van de Wet Kleinkredietwezen zoals opgenomen in het jaarverslag 1962 van de commissie, 1963 - 1964, 267; omslag
        - Stukken betreffende de voorbereiding van de Wet op het Afbetalingsstelsel., 1957-1961; 268-270; 3 pakken
          - 1957 dec. - 1958 apr., 268
          - 1958 mei- 1958 sept., 269
          - 1959 sep. - 1961 juni, 270
        - Wijzigingen van het Koninklijk Besluit van 13 Januari 1933 (Stb. 12) tot uitvoering van de Geldschieterswet met betrekking tot het maximaal in rekening te brengen informatiekosten, als bedoeld in de artikelen 32 en 45 van de Geldschieterswet., 1959-1964; 271; omslag
        - Stukken betreffende de totstandkoming van het Besluit Beperking Kredietverlening Samenwerkende Geldschieters (Uitvoeringsbesluit artikel 43b Geldschieterswet)., 1963-1966; 272; omslag
        - Berichten van het Bureau Volkscredietwezen van de Hoofdafdeling Bijzondere Voorzieningen., 1964; 273; omslag
      - Belastingen, 2.3.1.4
        - Stukken betreffende de behandeling van verzoeken van instellingen werkzaam op het terrein van het maatschappelijk werk om vrijstelling van de vereveningsheffing, alsmede correspondentie hierover met de Ministeries van Sociale Zaken en Financiën., 1948-1956; 274; pak
        - Stukken betreffende de advisering aan het Ministerie van Financiën inzake het ontwerp van het Besluit houdende vrijstelling van omzetbelasting ten aanzien van leveringen en diensten van sociale en culturele aard., 1956-1957; 275; omslag
      - Sociale zekerheid en sociale voorzieningen, 2.3.1.5
        - Stukken betreffende een regeling voor de terugbetaling door de Stichting Sociaal Fonds Bouwnijverheid van voorschotten op uitkeringen van kinderbijslag aan organen zijnde geen instellingen van weldadigheid., 1954-1955; 276; omslag
        - Stukken betreffende voorbereiding van een algemene wet op de maatschappelijke zorg en maatschappelijk werk als opvolger van de Armenwet., 1955-1957; 277; omslag